# 请教陈版，为何合同履约成本的减值，不直接按存货的减值？而且存在大的差异？

提问人：zhuchekjss 时间：2021-04-28 00:05:00
请教陈版，为何合同履约成本的减值，不直接按存货的减值？而且存在大的差异？
合同履约成本的减值，用账面价值与后述两项差额（=①预期能够取得的剩余对价－②估计将要发生的成本）比较。为何后述两项差额，没有象存货可变现净值，扣除掉“估计销售税费”。

回答人：chenyiwei
合同履约成本的减值基本上仍采用的是存货模型，与存货的跌价无本质区别。
新收入准则第三十条所指的“为转让该相关商品估计将要发生的成本”应作广义理解，包含相关税费，不仅仅是将计入营业成本的金额。